ko: 제어 기능: 채널 전환; 효과 ON/OFF; 탭 템포; 튜너 작동식; 기타
en: Control functions: Channel switching; Effects on/off; Tap tempo; Tuner activation; Other
de: Steuerfunktionen: Kanalumschaltung; Effekte ein/aus; Tap-Tempo; Aktivierung des Stimmgeräts; Sonstiges
pl: Funkcje sterowania: Przełączanie kanałów; Włączanie/wyłączanie efektów; Tempo dotknięcia; Aktywacja tunera; Inne
ru: Возможности управления: Переключение каналов; Вкл/выкл эффектов; Темп нажатия; Активация тюнера; Другое
hr-HR: Funkcije upravljanja: Promjena kanala; Uključivanje/isključivanje efekata; Tempo dodira; Aktivacija tunera; Ostalo
sl-SI: Funkcije upravljanja: Preklapljanje kanalov; Vklop/izklop učinkov; Tap tempo; Aktivacija sprejemnika; Drugo
vi: Chức năng điều khiển: Chuyển kênh; Bật/tắt hiệu ứng; Nhấn xem nhịp độ; Kích hoạt bộ chỉnh; Khác
sv: Styrfunktioner: Kanalbyte; Effekter på/av; Tryck på tempo; Tuneraktivering; Övrigt
th: ฟังก์ชันการควบคุม: การสลับช่อง; เปิด/ปิดเอฟเฟกต์; แท็ปเทมโป; การเปิดใช้งานจูนเนอร์; อื่นๆ
es: Funciones de control: Conmutación de canales; Activación y desactivación de efectos; Tempo de pulsación; Activación del afinador; Otros
pt-PT: Funções de controlo: Mudar de canal; Efeitos ativado/desativado; Tempo de toque; Ativação do sintonizador; Outro
hu: Vezérlési funkciók: Csatornaváltás; Effektek be/ki; Tap tempo; Tuner aktiválása; Egyéb
fi: Ohjaustoiminnot: Kanavan vaihto; Tehosteet päälle/pois; Napautustempo; Virittimen aktivointi; Muu
el: Λειτουργίες ελέγχου: Εναλλαγή καναλιού; Ενεργοποίηση/απενεργοποίηση εφέ; Ρυθμός πατήματος; Ενεργοποίηση δέκτη; Άλλο
bg-BG: Функции за контрол: Превключване на канали; Включване/изключване на ефектите; Докосване за темпо; Активиране на тунера; Други
ro-RO: Funcții de control: Comutare canale; Efecte activate/dezactivate; Tap tempo; Activare tuner; Altele
fr: Fonctions de contrôle: Changement de canal; Effets activés/désactivés; Taper le tempo; Activation du tuner; Autre
pt-BR: Funções de controle: Troca de canal; Efeitos ligados/desligados; Tap tempo; Ativação do sintonizador; Outro
ja: 制御機能: チャンネル切り替え; エフェクトのオン/オフ; タップテンポ; チューナーの有効化; その他
zh-CN: 控制功能: 频道切换; 效果开/关; 计速器; 调谐器激活; 其他
da: Kontrolfunktioner: Kanalskift; Effekter til/fra; Tryk-tempo; Tuneraktivering; Andet
nl: Bedieningsfuncties: Tussen kanalen schakelen; Effecten aan/uit; Tiktempo; Tuner activeren; Andere
zh-TW: 控制功能: 頻道切換; 效果開/關; 敲擊節奏; 激活調諧器; 其他
cs: Ovládací funkce: Přepínání kanálů; Zapnutí/vypnutí efektů; Vyťukávání tempa; Aktivace tuneru; Jiné
nb: Kontrollfunksjoner: Kanalbytte; Effekt på/av; Trykktempo; Tuner-aktivering; Annet
lt-LT: Valdymo funkcijos: Kanalų perjungimas; Efektų įjungimas / išjungimas; Tempo dūžiai; Derintuvo aktyvinimas; Kita
it: Funzioni di controllo: Cambio di canale; Effetti attivati/disattivati; Tap tempo; Attivazione del sintonizzatore; Altro
sk-SK: Ovládacie funkcie: Prepínanie kanálov; Zapnutie/vypnutie efektov; Tempo ťukania; Aktivácia tunera; Iné
tr: Kontrol Fonksiyonları: Kanal değiştirme; Efektler açık/kapalı; Dokunma temposu; Ayarlayıcı aktivasyonu; Diğer